臺灣桃園地方法院刑事裁定　　　　　　 110年度聲字第3402號
聲　請　人　臺灣桃園地方檢察署檢察官
受　刑　人　崔雯媛







上列聲請人因受刑人數罪併罰有二裁判以上，聲請定其應執行之
刑（110 年度執聲字第2256號），本院裁定如下：
    主  文
崔雯媛所犯如附表所示之罪，所處各如附表所示之刑，應執行拘
役柒拾日，如易科罰金，以新臺幣壹仟元折算壹日。
    理  由
一、聲請意旨略以：受刑人崔雯媛因犯如附表所示之罪，先後判
    決確定如附表，應依刑法第53條及第51條第6 款，定其應執
    行之刑，爰依刑事訴訟法第477 條第1 項聲請定其應執行刑
    等語。
二、按裁判確定前犯數罪者，併合處罰之；數罪併罰，有2 裁判
    以上者，依第51條之規定，定其應執行之刑；又數罪併罰，
    分別宣告其罪之刑，如宣告多數拘役者，於各刑中之最長期
    以上，各刑合併之刑期以下，定其刑期，但不得逾120 日，
    刑法第50條第1 項本文、第51條第6 款、第53條分別定有明
    文。次按犯最重本刑為5 年以下有期徒刑以下之罪，而受6
    月以下有期徒刑或拘役之宣告者，得以新臺幣1 千元、2 千
    元或3 千元折算1 日，易科罰金；第1 項至第4 項及第7 項
    之規定，於數罪併罰之數罪均得易科罰金或易服社會勞動，
    其應執行之刑逾6 月者，亦適用之，刑法第41條第1 項前段
    、第8 項亦有明文。又依刑法第53條應依刑法第51條第5 款
    之規定，定其應執行之刑者，由該案犯罪事實最後判決之法
    院之檢察官，聲請該法院裁定之，刑事訴訟法第477 條第1
    項亦定有明文；而該條所謂該案犯罪事實最後判決之法院，
    係指最後審理事實諭知罪刑之法院而言（最高法院93年度臺
    非字第160 號判決意旨參照）。又檢察官聲請定執行刑之二
    裁判所宣告之數罪，均在裁判確定前所犯者，即符合聲請定
    執行刑之要件；而所謂「裁判確定前」，應以各罪中最先裁
    判確定案件之確定時為準，換言之，必須其他各罪之犯罪行
    為時，均在最先一罪判決確定前始符合數罪併罰之條件。只
    要所犯各罪均符合最先一罪裁判確定前所犯，即應由執行檢
    察官聲請犯罪事實最後判決之法院定其各罪之應執行刑（參
    司法院大法官釋字第98號及司法院28年9 月13日院字第1914
    號解釋參照）。
三、復按一裁判宣告數罪之刑，雖曾經定其執行刑，但如再與其
    他裁判宣告之刑定其執行刑時，前定之執行刑當然失效，仍
    應以其各罪宣告之刑為基礎，定其執行刑，不得以前之執行
    刑為基礎，以與後裁判宣告之刑，定其執行刑。再按法律上
    屬於自由裁量事項，尚非概無法律性之拘束，在法律上有其
    外部界限及內部界限。前者法律之具體規定，使法院得以具
    體選擇為適當裁判，此為自由裁量之外部界限。後者法院為
    自由裁量時，應考量法律之目的，法律秩序之理念所在，此
    為自由裁量之內部界限。法院為裁判時，二者均不得有所踰
    越。再數罪併罰而有二裁判以上，應定其應執行刑之案件，
    法院所為刑之酌定，固屬自由裁量事項，然對於法律之內、
    外部界限，仍均應受其拘束（最高法院100年度台抗字第440
    號裁定意旨參照）。又數罪併罰之案件，其各罪判決均係宣
    告刑，並非執行刑，縱令各案中一部分犯罪之宣告刑在形式
    上已經執行，仍應依法聲請犯罪事實最後判決之法院裁定，
    然後再依所裁定之執行刑，換發指揮書併合執行，其前已執
    行之有期徒刑部分，僅應予扣除而不能認為已執行完畢，在
    所裁定之執行刑尚未執行完畢前，各案之宣告刑不發生執行
    完畢之問題（最高法院90年度台非字第340 號、95年度台非
    字第320 號判決意旨參照）。
四、經查，受刑人所犯如附表所示之罪，業經法院先後判處如附
    表所示之刑，並於如附表所示之日期確定在案，且均為得易
    科罰金之罪等節，有臺灣高等法院被告前案紀錄表及各該刑
    事簡易判決書在卷可稽。就附表編號1 至4 於本院以110 年
    度聲字第2536號裁定定應執行刑拘役55日；附表編號5 於臺
    灣基隆地方法院以109 年度基簡字第1505號判決定應執行刑
    拘役20日，惟揆諸上開說明，前所定之應執行刑即當然失效
    ，自可更定如附表編號1 至5 所示之罪之應執行刑，且不得
    逾越刑法第51條第6 款所定法律之外部界限，即不得重於12
    0 日。茲聲請人向犯罪事實最後判決之法院即本院聲請定應
    執行之刑，經審核認為正當，應予准許。本院審酌附表所示
    6 罪之犯罪類型，按刑法第51條數罪併罰定執行刑之立法所
    採之限制加重原則，避免以實質累加方式定應執行刑，使處
    罰之刑度顯將超過其行為之不法內涵，而違反罪責原則，並
    考量因生命有限，刑罰對被告造成之痛苦程度，係隨刑度增
    加而生加乘效果，而非以等比方式增加，而隨罪數增加遞減
    其刑罰之方式，當足以評價被告行為之不法性之法理（即多
    數犯罪責任遞減原則），並參以各罪之犯罪時間間隔，受刑
    人對於法秩序之輕率態度，然對於社會整體之危害尚非重大
    等總體情狀，及曾定應執行拘役55日、20日等情狀，定其應
    執行刑如主文所示，並諭知易科罰金之折算標準。至受刑人
    所犯附表編號1 、2 所示之罪雖業已執行完畢，惟依前揭說
    明，仍應先定其應執行刑，再於執行時扣除已執行之部分，
    不致於影響受刑人權益，又就檢察官聲請如附表編號1 至5
    所示之罪之定應執行刑，定執行刑前之刑期屆滿日為民國11
    0 年12月16日，有臺灣高等法院被告前案紀錄表在卷可查，
    而聲請人於110 年10月20日提出本件定應執行刑之聲請，並
    繫屬於本院之際，受刑人之刑期僅剩不到2 月，是顯有儘速
    作出本件定應執行刑裁定之必要，本院衡酌此情並審酌受刑
    人於附表所示之罪案情單純，可資減讓之刑期幅度有限，為
    避免影響受刑人權益，認本件並無必要再命受刑人以言詞、
    書面或其他適當方式陳述意見，併此敘明。
中    華    民    國   110    年    10    月    28    日
                  刑事第九庭    法  官  謝承益
以上正本證明與原本無異。
如不服本裁定，應於裁定送達後5 日內向本院提出抗告狀。
                                書記官  莊佳蓁
中    華    民    國   110    年    11    月    1     日